Inventaris van het archief van de hoofdingenieur-directeur Landinrichting, Grond- en Bosbeheer in de provincie Zuid-Holland van het Ministerie van Landbouw, Natuur en Voedselkwaliteit, (1966) 1972-1983 (1985)
Nationaal Archief, Den Haag
Hoofdingenieur-directeur Landinrichting, Grond- en Bosbeheer in de provincie Zuid-Holland
Hoofding.-dir. LaGroBo Zuid-Holland
1966-1985
merendeel 1972-1983
37237
3,1 meter; 69 inventarisnummers.
Normale geschreven en getypte documenten, geen bijzondere handschriften. Het archief bestaat uit dossiers.
Nationaal Archief, Den Haag
Hoofdingenieur-directeur Landinrichting in de provincie Zuid-Holland, 1972-1978
Hoofdingenieur-directeur Landinrichting, Grond- en Bosbeheer in de provincie Zuid-Holland, 1978-1983
Het archief bevat: 1. de archiefbescheiden gevormd door de hoofdingenieur-directeur Landinrichting in de provincie Zuid-Holland in de periode 1972 - februari 1978. 2. de archiefbescheiden gevormd door de hoofdingenieur-directeur Landinrichting, Grond- en Bosbeheer in de provincie Zuid-Holland in de periode maart 1978 -1983. Incidenteel kunnen er stukken voorkomen uit de periode van voor 1972 en na 1983
Archiefvorming
Geschiedenis van de archiefvormer
Het begrip landinrichting wordt al sedert de jaren 1960 toegepast als verzamelterm voor de zich sterk diversificerende ruilverkavelingspraktijk en als gemeenschappelijke noemer voor het brede scala aan activiteiten van de Cultuurtechnische Dienst (CD) van het Ministerie van Landbouw en Visserij, die dan ook in 1978 tot Landinrichtingsdienst (LD) is omgedoopt.
De Cultuurtechnische Dienst (CD) wordt bij Kb van 36 juni 1935 ingesteld, tegelijk met de Centrale Cultuurtechnische Adviescommissie.
De CD/LD fungeert enerzijds als het ambtelijk apparaat voor de minister van Landbouw ter zake van cultuurtechnische aangelegenheden, resp. landinrichtingszaken, anderzijds verleent zij de nodige bijstand aan de Centrale Commissie, vanaf 1938 Centrale Cultuurtechnische Commissie (CCC) en vanaf 1985 Centrale Landinrichtingscommissie (CLC) genoemd. Onder het Ruilverkavelingsbesluit 1954 wordt de bijstand van de CD aan de CCC zelfs uitdrukkelijk in de wet genoemd (art. 3.1). Behalve het uitvoeren van administratieve en andere werkzaamheden, die de taak van de CCC/CLC met zich meebrengt, houdt deze bijstand van oudsher tevens in dat de CD/LD het secretariaat van de Centrale Commissie vervult.
De directeur van de CD/LD, die ambtshalve de secretaris van de CCC/CLC is, heeft in beginsel twee gedaanten: hij kan de minister van Landbouw vertegenwoordigen dan wel de Centrale Commissie. Bij amvb van 11-09-1985, Stb. 521 (art. 4.3) is de CLC uitdrukkelijk bevoegd haar secretaris een gedeelte van haar taken op te dragen. Daarnaast mag de directeur van de LD ook eigener beweging besluiten van de CLC voorbereiden en uitvoeren (amvb 11-09-1985, Stb 521, art. 11).
De directeur CD/LD treedt vooral handelend op bij de uitwerking van het landinrichtings-beleid in technisch-administratieve voorschriften, bij de beoordeling van subsidieaanvragen en als toezichthouder bij de voortgang van de voorbereiding en uitvoering van wettelijke landinrichtingsprojecten.
Verschillende keren in de geschiedenis van het ruilverkavelingsbeleid sinds WO II is sprake geweest van het instellen van provinciale cultuurtechnische commissies onder een overkoepelende CCC. Om uiteenlopende redenen zijn deze provinciale commissies nooit gerealiseerd. Het bestuurlijke 'gat' tussen de landelijke Centrale Commissie en de commissies ter plaatse is in de jaren 1950 wel ambtelijk opgevuld, door het regionaal apparaat van het Ministerie van Landbouw. Het regionale apparaat van het Ministerie van Landbouw is ontstaan vanuit provinciale consulentschappen en commissariaten voor de verschillende taakonderdelen van het ministerie. Voor de CD treedt daarbij per provincie op de Rijks Cultuur Consulent (RCC). In 1954 krijgt de CD een eigen provinciaal apparaat dat per provincie onder leiding staat van een hoofdingenieur-directeur (HID).
Voor de instelling van het Directoraat-Generaal voor de Landinrichting en de Visserijen in 1972 was de situatie als volgt: de provinciale directies van de Cultuurtechnische Dienst en Staatsbosbeheer opereerden bij de behandeling van vraagstukken over het landelijk gebied gescheiden. Omdat hierdoor naar buiten toe de eenheid van visie, met name in de afstemming van de activiteiten van deze diensten, niet verzekerd was, werd besloten per 1 januari 1972 de afzonderlijke HID-functies van de Cultuurtechnische Dienst en het Staatsbosbeheer op te heffen en in plaats daarvan één HID voor de Landinrichting
De Staatsalmanak vermeldt dit jaar van instelling in tegenstelling tot het Rapport Institutioneel Onderzoek: Met rede gekaveld; een institutioneel onderzoek naar taken en handelingen van actoren op het terrein van de landinrichting, 1945-1993 (Den Haag 2000).
aan te stellen (zie ook inventarisnummer 1).
Voor een uitgebreidere geschiedenis van de CD wordt verwezen naar het Rapport Institutioneel Onderzoek: Met rede gekaveld; een institutioneel onderzoek naar taken en handelingen van actoren op het terrein van de landinrichting, 1945-1993 (Den Haag 2000). Per 1 maart 1978 besloot de minister van Landbouw en Visserij de naam van de Cultuurtechnische Dienst te wijzigen in die van de Landinrichtingsdienst en de HID voor de Landinrichting in HID voor Landinrichting, Grond- en Bosbeheer (LaGroBo).
De omschrijving van de taken van de functie van hoofdingenieur-directeur was als volgt:
het geven van leiding aan en het bevorderen van een zodanige taakuitoefening van alle in de provincie werkzame ambtenaren van:
De Cultuurtechnische Dienst (CD), vanaf 1978 de Landinrichtingsdienst genoemd.
Het Staatsbosbeheer
De Directie Faunabeheer
De Directie Visserijen
De Directie Beheer Landbouwgronden, vanaf 1976
Het onderhouden van de contacten met de beleidsdirecties en de leiding van het directoraat-generaal om een optimale communicatie op beleidsniveau te bewerkstelligen.
Het onderhouden van de contacten met de provinciale bestuursorganen, met de voor de provincie aangewezen vertegenwoordigers van andere Rijksdiensten, met particuliere organisaties in de provincie werkzaam op het terrein van het directoraat-generaal en voorts zover noodzakelijk met lagere bestuursorganen.
Het in het kader van het gestelde onder 1, 2 en 3 concretiseren van de positie, die in het z.g. Convenant aan de Natuurbeschermingsconsulent is toegekend
Het bevorderen van de integratie van de in de provincie werkzame hulpdiensten zoals post- en archiefzaken, tekenkamers, bodediensten e.d., behorende tot de onder 1 genoemde Directies en Diensten.
In 1981 wordt de portefeuille Grondzaken afgesplitst van de taak van de Landinrichtingsdienst.
De Staatsalmanak vermeldt dit jaar van instelling in tegenstelling tot het Rapport Institutioneel Onderzoek: Met rede gekaveld.
Als gevolg van de wijziging van de hoofdstructuur van het apparaat van het Ministerie van Landbouw en Visserij in de provincies wordt de HID LaGroBo opgeheven en opgevolgd door de Directeur Landelijke Gebieden en Kwaliteitszorg per 1 januari 1984.
De Staatsalmanak vermeldt dit jaar van instelling in tegenstelling tot het Rapport Institutioneel Onderzoek: Met rede gekaveld.
Tevens wordt de functie Inspecteur Landinrichting ingesteld als hoofd van de Landinrichtingdienst (zie ook inventarisnummer 2).
Wat betreft het algemene landinrichtingsbeleid heeft de HID/Insp als taak de provincie te adviseren over de provinciale volgordeschema's voor landinrichtingsprojecten. Voorts treedt de HID/Insp als adviseur en consulent op voor gemeenten, waterschappen en provincie met betrekking tot cultuurtechnische en andere landinrichtingsaangelegenheden.
Vergelijkbaar met zijn chef, de directeur CD/LD, is een HID/inspecteur ter zake van wettelijke en andere landinrichtingsprojecten (gebaseerd op de Beschikking, sinds 1986 Regeling reconstructie oude glastuinbouwgebieden (BROG/RROG) formeel in tweeërlei gedaante betrokken bij het werk van de commissies die een landinrichting uitvoeren (Plaatselijke Commissie, etc.) in zijn ressort: ten eerste treedt hij op als adviseur van de betreffende commissie(s) vanwege de minister van Landbouw; voorts fungeert hij als toezichthouder van de commissies voor de (secretaris van de) Centrale Commissie. In deze laatste hoedanigheid adviseert hij ook de Centrale Commissie of haar secretaris in alle zaken, waarover de commissies met de Centrale Commissie corresponderen. De uitvoerende functionaris ten aanzien van toezicht en advisering is veelal niet de HID/inspecteur zelf, maar een aan hem ondergeschikte districtsingenieur.
Wel speelt de HID vooral in de jaren zestig en zeventig een belangrijke zelfstandige rol bij de uitvoering van bedrijfsbeëindigingsregelingen en (andere) regelingen van het O&S-fonds.
De HID fungeert dan soms ook als de ambtelijke secretaris van een Provinciale Adviescommissie O&S-fonds (PAC) die over aanvragen om een beëindigingsvergoeding adviseert.
Geschiedenis van het archiefbeheer
De archieven van de hoofdingenieur-directeur Landinrichting, Grond- en Bosbeheer in de provincie Zuid-Holland konden als zij de statische fase bereikten, door de archiefvormer overgedragen worden aan de Nationaal Archief in Den Haag. De archieven zijn in 1999 door het ministerie van Landbouw, Natuur en Voedselkwaliteit te Den Haag overgebracht naar de Centrale Archief Selectiedienst te Winschoten. Voorafgaande aan de overdracht heeft een materiële toets plaatsgevonden, waarbij geen schade is aangetroffen. De archieven zijn door de Centrale Archief Selectiedienst bewerkt in 2008.
De verwerving van het archief
Het archief is in 2016 door Ministerie van Landbouw, Natuur en Voedselkwaliteit overgebracht naar het Nationaal Archief, krachtens artikel 12 van de Archiefwet 1995
Inhoud en structuur van het archief
[waarde uit ABS/Archeion]; 3.11
Inhoud
Geen tekst
Selectie en vernietiging
Selectielijst voor de neerslag van de handelingen van de Minister van Landbouw, Natuur en Voedselkwaliteit en de onder hem ressorterende actoren op het beleidsterrein Rijksbegroting over de periode 1945–2000. Deze lijst is gepubliceerd in de Staatscourant van 30 juli 1998, nr. 142. Rekening houdende met de actualisatie in de Staatscourant van 31 maart 2005, nr. 62 / p. 34.
Selectielijst voor de neerslag van de handelingen van de Minister van Landbouw, Natuur en Voedselkwaliteit en de onder hem ressorterende actoren op het beleidsterrein Landinrichting over de periode 1945–1993. Deze lijst is vastgesteld in de Staatscourant van 10 januari 2006, nr. 7 / p. 11.
Selectielijst voor de neerslag van de handelingen van de Minister van Landbouw, Natuurbeheer en Visserij als vakminister en de onder hem als vakminister ressorterende actoren op het deelbeleidsterrein arbeidsverhoudingen bij de overheid over de periode 1945-1995 (1997). Deze lijst is gepubliceerd in de Staatscourant van 16 oktober 2001, nr. 200 / p. 10. Bij het gebruik van deze lijst is rekening gehouden met de publicatie van het Basisselectiedocument voor de Minister van Landbouw, Natuur en Voedselkwaliteit en de onder hem ressorterende actoren op het deelbeleidsterrein van personeelszaken, t.w. het personeelsdossier. Deze lijst is gepubliceerd in de Staatscourant van 20 november 2007, nr. 225 / p. 15, rekening houdend met de gepubliceerde rectificatie in de Staatscourant van 18 december 2007, nr. 245 / p. 26.
Selectielijst voor de neerslag van de handelingen van de Minister van Landbouw, Natuurbeheer en Visserij als vakminister en de onder hem als vakminister ressorterende actoren op het deelbeleidsterrein formatiebeleid, arbeidsmarktbeleid en personeelsontwikkeling en mobiliteit over de periode 1945-1996. Deze lijst is gepubliceerd in de Staatscourant van 17 oktober 2001, nr. 201 / p. 10. Bij het gebruik van deze lijst is rekening gehouden met de publicatie van het Basisselectiedocument voor de Minister van Landbouw, Natuur en Voedselkwaliteit en de onder hem ressorterende actoren op het deelbeleidsterrein van personeelszaken, t.w. het personeelsdossier. Deze lijst is gepubliceerd in de Staatscourant van 20 november 2007, nr. 225 / p. 15, rekening houdend met de gepubliceerde rectificatie in de Staatscourant van 18 december 2007, nr. 245 / p. 26.
Selectielijst voor de neerslag van de handelingen van de Minister van Landbouw, Natuur en Voedselkwaliteit en de onder hem ressorterende actoren op het beleidsterrein Overheidsinformatievoorziening over de periode 1945–1999. Deze lijst is gepubliceerd in de Staatscourant van 20 oktober 2003, nr. 202 / p. 12.
Selectielijst voor de neerslag van de handelingen van de Minister van Landbouw, Natuur en Voedselkwaliteit en de onder hem ressorterende actoren op het beleidsterrein Organisatie van de Rijksoverheid over de periode 1945–1999. deze lijst is gepubliceerd in de Staatscourant van 16 december 2005, nr. 245 / p. 25. Rekening houdend met de actualisatie in de Staatscourant van 14 juni 2007, nr. 112 / p. 10.
Selectielijst voor de neerslag van de handelingen van de Minister van Landbouw, Natuur en Voedselkwaliteit en de onder hem ressorterende actoren op het beleidsterrein Natuur- en Landschapsbeheer en Relatienotabeheer over de periode 1945–1998. Deze lijst is vastgesteld in de Staatscourant van 27 september 2000, nr. 92/p. 8.
Selectielijst voor de neerslag van de handelingen van de Minister van Landbouw, Natuur en Voedselkwaliteit en de onder hem ressorterende actoren op het beleidsterrein Landbouwstructuurbeleid over de periode 1945–1998. Deze lijst is vastgesteld in de Staatscourant van 15 februari 2008, nr. 60/p. 25.
Aanvullingen
De archieven kunnen als afgesloten worden beschouwd, daar de hoofdingenieur-directeur Landinrichting, Grond- en Bosbeheer in de provincie Zuid-Holland per 1 januari 1984 wordt opgevolgd door de Directeur Landelijke Gebieden en Kwaliteitszorg. Het is nog wel mogelijk dat een enkel verspreid geraakt dossier te zijner tijd te voorschijn komt en aan dit archief wordt toegevoegd.
Ordening van het archief
Het archief is geordend naar de oorspronkelijke archiefcode van het Ministerie van Landbouw, Visserij en Voedselvoorziening. De benaming van de rubrieken is zoveel mogelijk overgenomen uit de oorspronkelijke code. Alleen daar waar de benaming van de rubriek niet (voldoende) overeenkomt met de inhoud van de stukken die zich daarin bevinden is een andere benaming gekozen. Deze nieuwe benaming komt overeen met de benaming volgens het Registratuurplan van het Ministerie van Landbouw, Visserij en Voedselvoorziening (Den Haag 1955).
Aanwijzingen voor de gebruiker
Openbaarheidsbeperkingen
Volledig openbaar
Het archief is eigendom van de Staat der Nederlanden
Materiële beperkingen
Het archief kent geen beperkingen voor het raadplegen van de stukken als gevolg van de materiële staat.
Andere toegang
Voor dit archief is geen andere toegang beschikbaar.
Aanvraaginstructie
Openbare archiefstukken kunnen online worden aangevraagd en gereserveerd. U kunt dit ook via de terminals in de studiezaal van het Nationaal Archief doen. Om te kunnen reserveren dient u de volgende stappen te volgen:
U maakt een profiel aan op www.gahetna.nl, en logt vervolgens in
Via de archiefinventaris (alleen de beschrijvingen met rode nummers) selecteert u het gewenste archiefstuk door op de knop 'Reserveren' te klikken
In het volgende scherm geeft u aan op welke dag u het archiefstuk wilt inzien
Indien u zich bevindt in de studiezaal en een tafelnummer heeft ontvangen kunt u dit nummer vermelden. Als u geen tafelnummer heeft kunt u tafelnummer 777 laten staan
Vervolgens bevestigt u uw reservering door deze te versturen.
Verwant materiaal
Bewaarplaats van originelen
Niet van toepassing.
Beschikbaarheid van kopieën
Uit dit archief zijn geen kopieën op een alternatieve drager als microfilm, microfiche of in digitale vorm beschikbaar.
Afgescheiden archiefmateriaal
Niet van toepassing.
Verwante archieven
Inventaris van de consulentschappen in Zuid-Holland van het Ministerie van Landbouw, Natuur en Voedselkwaliteit 1879 - 1990 (1995), toegangsnummer 3.11.14
Inventaris van de Provinciale Directie voor de Bedrijfsontwikkeling in Zuid-Holland van het Ministerie van Landbouw, Natuur en Voedselkwaliteit (1960) 1963 - 1983 (1986), toegangsnummer 3.11.17
Publicaties
Landbouwstructuurbeleid; een institutioneel onderzoek naar het handelen van de overheidsorganen op het beleidsterrein Landbouwstructuurbeleid (1945-2000) (Den Haag 2005) PIVOT-rapport 158.
Met rede gekaveld; een institutioneel onderzoek naar taken en handelingen van actoren op het terrein van de landinrichting, 1945-1993 (Den Haag 2000) PIVOT-rapport 59.
Bijlagen
Geen bijlagen
Beschrijving van de series en archiefbestanddelen
- Organisatie, 07
  - Stukken betreffende de taakstelling van de technische dienstvakken van Staatsbosbeheer in de provincies, 1972-1979; 1-5; 1 pak en 4 omslagen
    - Taakstelling dienstvak Planologie 1972-1978, 1
    - Taakstelling dienstvak Bosbouw 1975-1977, 2
    - Taakstelling dienstvak Natuurbehoud 1975-1978, 3
    - Taakstelling dienstvak Landschapsbouw 1975-1979, 4
    - Rapportage van een onderzoek naar de taakstelling 1978-1979, 5; pak
  - Stukken betreffende inspectiebezoeken van het hoger gezag, 1972-1979; 6; 1 pak
  - Stukken betreffende reorganisaties, 1972-1983; 7-10; 3 pakken en 1 omslag
    - Reorganisatie van de onder het Directoraat-Generaal voor Landinrichting ressorterende provinciale diensten, waaronder opheffing van de functies van hoofdingenieur-directeur voor de Cultuurtechnische Dienst en van Staatsbosbeheer en instelling van de functie hoofdingenieur-directeur voor de Landinrichting 1972-1973, 7; omslag
    - Reorganisatie van de provinciale afdelingen Algemeen Beheer 1975, 8
    - Reorganisatie van Staatsbosbeheer 1979, 9
    - Reorganisatie van de hoofdstructuur van het apparaat van het Ministerie van Landbouw en Visserij in de provincies ingevolge waarvan de functie van hoofdingenieur-directeur voor de Landinrichting, Grond- en Bosbeheer wordt opgeheven en de functies van Directeur Landelijke Gebieden en Kwaliteitszorg en Inspecteur Landinrichting worden ingesteld per 1 januari 1984 1979-1983, 10
  - Stukken betreffende de indeling van het ambtsgebied in districten in de provincie Zuid-Holland., 1973-1983; 11; 1 omslag
- Notulen van vergaderingen, algemene rapporten en statistieken, 07.77
  - Vergaderstukken van de Kleine Staf, 1972-1973; 12; 1 omslag
  - Stukken betreffende de Cultuurtechnische Dienst, 1972-1978; 13-14; 2 pakken
    - Vergaderstukken van de districtsvergaderingen 1972-1975, 13
    - Jaarverslagen over de jaren 1972 - 1977 1972-1978, 14
  - Vergaderstukken van de Grote Staf, 1972-1983; 15-23; 8 pakken en 1 omslag
    Nota bene: In verband met de reorganisatie wordt per 1 okt. 1981, in plaats van de Grote Staf-vergadering, de HID-stafvergadering ingevoerd
    - 1972-1973, 15
    - 1974, 16
    - 1975 jan. - sep., 17
    - 1975 okt. - 1976, 18
    - 1977, 19; omslag
    - 1978, 20
    - 1979, 21
    - 1980, 22
    - 1981-1983, 23
  - Vergaderstukken van de Objectencommissie, 1973-1981; 24-25; 1 pak en 1 omslag
    - 1973-1978, 24; pak
    - 1979-1981, 25
  - Vergaderstukken van de Projectencommissie, 1973-1981; 26-29; 4 pakken
    - 1973-1974, 26
    - 1975, 27
    - 1976-1980, 28
    - 1981, 29
  - Overzicht van de vertegenwoordiging in diverse commissies en periodiek overleg, 1973-1983; 30; 1 omslag
  - Stukken betreffende evaluatiebesprekingen over de vergaderingen binnen de Landinrichting Zuid-Holland, 1974; 31; 1 omslag
  - Maandverslagen van LaGroBo en diverse afdelingen binnen de dienst, 1974-1983; 32-35; 4 pakken
    - 1974, 32
    - 1975, 33
    - 1977-1978, 34
    - 1979-1983, 35
  - Vergaderstukken van het overleg met de Directie Visserij, 1974-1983; 36; 1 omslag
  - Jaarverslagen van de Landinrichtingsdienst over de jaren 1978 - 1979, 1978-1980; 37; 1 omslag
  - Maandverslagen van Staatsbosbeheer, 1980-1981; 38; 1 omslag
- Personeel, 08
  - Stukken betreffende de instelling, samenstelling, werkwijze en vergaderstukken van de Dienstcommissie, 1972-1983; 39-41; 2 pakken en 1 omslag
    - 1972-1974, 39
    - 1975-1979, 40
    - 1980-1983, 41; omslag
- Taakuitvoering, -1
  - Stukken betreffende het leveren van bijdragen aan Projectbureau Inrichting Grevelingenbekken, dat belast wordt met de leiding over de technische uitvoering van de inrichtingswerken in het Grevelingenbekken, 1966-1985; 42-64; 20 pakken en 3 omslagen
    - Natuurwetenschappelijke Adviesgroep Grevelingen 1966-1985, 42-56
      - Beheer Natuurgebieden 1966-1985, 42
      - Inrichtingsplan Grevelingenbekken 1967-1980, 43-51
        - Algemeen 1967-1980, 43-44
          - 1967-1975, 43
          - 1976-1980, 44
        - Bruinisse 1971-1980, 45; omslag
        - De Punt 1971-1980, 46-47
          - 1971-1974, 46
          - 1975-1980, 47
        - De Stelle 1971-1975, 48; omslag
        - Kabbelaarsbank 1972-1980, 49
        - Ossehoek/Vliegertje 1980, 50; omslag
        - Plaat van Oude Tonge 1971-1974, 51
      - Beheer, gebruik en exploitatie van de gronden in Grevelingenbekken 1970-1978, 52
      - Natuurwetenschappelijke, landschappelijke en recreatieve waarden van de Schorren en Slikken van Flakkee 1971-1973, 53
      - Vergaderstukken 1971-1977, 54-55
        - 1971-1973, 54
        - 1974-1977, 55
      - Beheer oppervlakte water 1972-1984, 56
    - Waterrecreatie 1971-1980, 57-59
      - 1971-1973, 57
      - 1974-1977, 58
      - 1978-1980, 59
    - Vergaderstukken van de werkgroep Planvoorbereiding Grevelingenbekken 1972-1980, 60-62
      - 1972-1975, 60
      - 1976, 61
      - 1977-1980, 62
    - Vergaderstukken van de Landbouwkundig Projectgroep Grevelingen 1973-1980, 63
    - Het adviseren aan het ministerie van Verkeer en Waterstaat over zandwinning (ontgronding) in de Grevelingen 1973-1982, 64
  - Vergaderstukken van de periodieke bijeenkomsten met vertegenwoordigers van Bedrijfsontwikkeling, Provinciale Planologische Dienst en Provinciale Waterstaat, 1972-1979; 65; 1 pak
  - Vergaderstukken van de bijeenkomsten met het kadaster, 1972-1983; 66-67; 2 pakken
    - 1972-1979, 66
    - 1980-1983, 67
  - Vergaderstukken van het periodiek overleg met Rijkswaterstaat directie Zuid-Holland en de Inspecteur Ruimtelijke Ordening van Zuid-Holland en Zeeland, 1974-1979; 68; 1 omslag
  - Vergaderstukken van bijeenkomsten van de technici van de Landinrichtingsdienst, Directie Beheer Landbouwgronden en Algemeen Beheer, Milieu en Planologie, 1976-1983; 69; 1 pak